【裁判字號】    99,台非,264
【裁判日期】    990916
【裁判案由】    竊盜
【裁判全文】
最高法院刑事判決              九十九年度台非字第二六四號
上  訴  人  最高法院檢察署檢察總長
被      告  甲○○
上列上訴人因被告竊盜案件，對於台灣台中地方法院中華民國九
十九年五月六日第一審確定判決（九十八年度易字第三八九七號
；起訴案號：台灣台中地方法院檢察署九十九年度偵字第二四二
七四號），提起非常上訴，本院判決如下：
    主  文
原判決關於累犯及宣告刑部分撤銷。
甲○○竊盜，處有期徒刑月，如易科罰金，以新台幣壹仟元折
算壹日。
    理  由
本件非常上訴理由稱：「按受有期徒刑之執行完畢，或一部之執
行而赦免後，五年以內故意再犯有期徒刑以上之罪者，為累犯，
刑法第四十七條第一項定有明文。又應併合處罰之數罪，經分別
判處有期徒刑確定，其中一罪之有期徒刑已執行完畢，由檢察官
聲請定其應執行之刑確定後，其前已執行有期徒刑部分，僅應在
應執行之刑扣除，而不能認已執行完畢（最高法院九十四年度台
非字第二四九號判決參照）。經查本件被告雖於九十七年九月一
日因詐欺案件先行縮短刑期期滿出獄，然被告又另犯入出國及移
民法案件，經台灣台中地方法院以九十七年度中簡字第二五八四
號判處有期徒刑五月並減刑為有期徒刑二月十五日確定，上開二
案符合定執行刑條件，經檢察官聲請後，由同院以九十七年度聲
字第五二一七號裁定應執行刑為有期徒刑九月，被告經合法傳拘
未到而通緝，嗣於九十八年三月十九日通緝到案發監執行，並扣
除上開已執行之詐欺案件七月之有期徒刑，僅執行二月，並於期
滿之翌日即九十八年五月十九日出獄，此有被告之刑案資料查註
記錄表及矯正簡表等在卷可稽。依上開說明，於九十八年五月十
八日期滿前，被告所犯上開詐欺及入出國及移民法案件，均不能
認已執行完畢。是本件竊盜案件原判決認定之被告犯罪日期為九
十八年二月十九日，係在九十八年五月十八日上開二案定應執行
刑執行完畢以前所犯，被告應不構成累犯，詎原判決竟論以累犯
並加重其刑，自有判決適用法則不當之違背法令。案經確定，且
於被告不利，爰依刑事訴訟法第四百四十一條、第四百四十三條
提起非常上訴，以資救濟及糾正」等語。
本院按：判決不適用法則或適用法則不當者，為違背法令，刑事
訴訟法第三百七十八條定有明文。次按刑法第四十七條第一項規
定累犯之成立，必須曾受徒刑之執行完畢，或一部之執行而赦免
後，五年以內故意再犯有期徒刑以上之罪者，始足當之。所謂執
行完畢，於數罪併罰合併定應執行刑之案件，係以所定之刑全部
執行完畢為準，倘僅執行其中部分之罪，既猶有殘刑未執行，縱
然再度犯罪，仍不能逕論以累犯。經查被告甲○○先犯詐欺罪，
經原審以九十六年度易緝字第四六八號判處有期徒刑七月，於民
國九十七年三月四日入監，同年九月一日執行完畢；另因入出國
及移民法案件，由同法院以九十七年度中簡字第二五八四號判處
有期徒刑五月，減為有期徒刑二月又十五日確定。所犯上開二罪
，因合於數罪併罰合併定其應執行刑之規定，同法院依檢察官之
聲請，以九十七年度聲字第五二一七號裁定，定應執行刑為有期
徒刑九月確定，扣除原已執行之七月刑期，尚應執行有期徒刑二
月，於九十八年三月十九日入監，至同年五月十八日執行期滿，
有台灣台中地方法院檢察署刑案資料查註紀錄表一份在卷可稽。
則被告於九十八年二月十九日所犯本件竊盜罪之時，難認係於上
揭徒刑執行完畢後再犯。原審未察，乃竟依檢察官起訴書所求，
論以累犯，揆諸前揭說明，並非適法。案經確定，且不利於被告
，非常上訴意旨執以指摘，洵有理由，應由本院將原判決關於累
犯及宣告刑部分予以撤銷，另行判決如主文第二項所示，以資救
濟。
據上論結，應依刑事訴訟法第四百四十七條第一項第一款但書，
刑法第三百二十條、第四十一條第一項前段，判決如主文。
中    華    民    國  九十九  年    九    月   十六   日
                      最高法院刑事第十庭
                          審判長法官  花  滿  堂
                                法官  黃  正  興
                                法官  陳  東  誥
                                法官  林  錦  芳
                                法官  洪  昌  宏
本件正本證明與原本無異
                                      書  記  官
中    華    民    國  九十九  年    九    月   二十   日
                                                      V

司法院資訊處製作；財團法人民間司法改革基金會備份。
